臺灣屏東地方法院裁定
111年度屏秩字第12號
移送機關    屏東縣政府警察局屏東分局

被移送人    黃泓舜


上列被移送人因違反社會秩序維護法案件，經移送機關以民國11
1年4月20日屏警分偵字第11131719400號移送書移送審理，本院
裁定如下：
    主          文
黃泓舜發射有殺傷力之物品而有危害他人身體之虞，處罰鍰新臺
幣參仟元。
    事實理由及證據
一、被移送人於下列時、地，有違反社會秩序維護法之行為：
  ㈠時間：民國111年4月4日22時58分許。
  ㈡地點：屏東縣屏東市廣東路及林森路口。
  ㈢行為：無正當理由攜帶具有殺傷力之危險物品即辣椒水，並
    朝被害人黃少祺噴灑，致黃少祺之臉部眼睛刺痛，而有危害
    他人身體之虞。
二、上開事實，有下列之證據證明屬實：
  ㈠被移送人於警詢時之自白。
  ㈡被害人黃少祺之訊問筆錄。
  ㈢監視器翻拍照片。
三、按放置、投擲或發射有殺傷力之物品而有危害他人身體或財
    物之虞者，處3日以下拘留或新臺幣3萬元以下罰鍰，社會秩
    序維護法第63條第1項第4款定有明文。本條款之構成要件，
    須行為人客觀上有放置、投擲或發射具有殺傷力之物品之行
    為，且該放置、投擲或發射物品之行為有危害於他人身體或
    財產法益之情形，始足當之。又辣椒水為刺激性物質，對他
    人噴灑可造成發麻、灼燒痛感、紅斑之不適反應，屬有殺傷
    力之物品。是倘持辣椒水向他人或他人所在之處發射，因辣
    椒水經發射後，客觀上具有危害他人身體之虞，自已該當社
    會秩序維護法第63條第1項第4款之處罰要件。經查，被移送
    人朝被害人噴灑辣椒水，致被害人之眼睛紅腫，已對他人之
    生命、身體、安全構成威脅。至被移送人雖辯稱：其發射辣
    椒水係因遭不詳機車騎士尾隨且有攔車之虞，始向車窗外發
    射辣椒水等語，然縱認其所言屬實，被移送人應先循法律途
    徑報案，豈能率爾以發射辣椒水之方式相加於他人，是被移
    送人上開所辯，實係卸責之詞，委無可採。是核被移送人所
    為，係違反社會秩序維護法第63條第1項第4款發射有殺傷力
    之物品而有危害他人身體之虞之違序行為，足資認定，應依
    法論處，爰裁定如主文第1項所示之罰鍰。至被移送人無正
    當理由攜帶化學製劑或其他危險物品之非行則為前揭發射有
    殺傷力之物品而有危害他人身體之虞之非行所吸收，併予敘
    明。
四、依社會秩序維護法第45條第1項、第63條第1項第4款，裁定
    如主文。
中　　華　　民　　國　　111 　年　　5 　　月　　30　　日
                  屏東簡易庭  法　官  彭聖芳
以上正本證明與原本無異。
如不服本裁定，得於裁定書送達之翌日起5日內，以書狀敘述理
由，向本庭提出抗告。
中　　華　　民　　國　　111 　年　　5 　　月　　30　　日
                              書記官　孫秀桃